臺灣桃園地方法院刑事判決
111年度交簡上字第205號
上  訴  人
即  被  告  熊榮興



上列上訴人即被告因公共危險案件，不服本院民國111年5月12日
111年度審交簡字第141號第一審刑事簡易判決（偵查案號：111
年度偵字第1158號），提起上訴，本院管轄之第二審合議庭判決
如下：
    主  文
上訴駁回。
    事實及理由
一、本案經本院合議庭審理結果，認原審以被告熊榮興犯修正前
    刑法第185條之3第1項第2款之不能安全駕駛動力交通工具罪
    ，量處有期徒刑3月，並諭知如易科罰金，以新臺幣（下同
    ）1,000元折算1日之折算標準，經核其認事用法、量刑均無
    不當，應予維持，除引用如附件所示第一審刑事簡易判決所
    記載之事實、證據及理由外，並補充「被告於本院準備程序
    、審理時所為之自白」為證據（見本院111年度交簡上字第2
    05號卷【下稱簡上卷】第46至47頁、第74頁）。
二、上訴人即被告上訴意旨略以：伊有小孩要扶養，如經執行將
    無人照顧小孩；且伊這次酒測值較先前為低，也已經真心悔
    改，請求從輕量刑等語（見簡上卷第17頁、第47頁）。
三、按法官於有罪判決如何量處罪刑，為實體法賦予審理法官裁
    量之刑罰權事項，法官行使此項裁量權，自得依據個案情節
    ，參酌刑法第57條所定各款犯罪情狀之規定，於法定刑度內
    量處被告罪刑；除有逾越該罪法定刑或法定要件，或未能符
    合法規範體系及目的，或未遵守一般經驗及論理法則，或顯
    然逾越裁量，或濫用裁量等違法情事之外，並不得任意指摘
    其量刑違法。且在同一犯罪事實與情節，如別無其他加重或
    減輕之原因，下級審法院量定之刑，亦無過重或失輕之不當
    情形，則上級審法院對下級審法院之職權行使，原則上應予
    尊重。準此，第一審法院所為量刑，如非有上揭明顯違法之
    情事，尚難得以擅加指摘其違法或不當。
四、經查：
　㈠原審認定被告罪證明確，而論以修正前刑法第185條之3第1項
    第2款之不能安全駕駛動力交通工具罪，並審酌被告明知酒
    精成分對人之意識能力具有不良影響，超量飲酒後會導致對
    週遭事務之辨識及反應能力較平常狀況薄弱，竟仍不知自律
    己行，於飲酒後猶騎乘普通重型機車行駛於公眾往來之道路
    ，危及道路交通安全，且有酒後駕車之前科，缺乏尊重其他
    用路人生命、財產安全之觀念，雖為警測得其吐氣所含酒精
    濃度達每公升0.17毫克，然已進而肇事致生實損，所為實不
    足取，惟衡酌其犯後坦認犯行之犯後態度，兼衡被告素行、
    智識程度、生活狀況等一切情狀，量處有期徒刑3月，並諭
    知易科罰金以1,000元折算1日之折算標準。經核其認事用法
    並無違誤，量刑亦已斟酌刑法第57條所列事項，且未逾越法
    定刑範圍，或有何顯然失當、濫用權限之情事。
  ㈡被告雖上訴請求從輕量刑。然考量被告於本案犯行前之106年
    間，已因酒後駕車之公共危險案件，經本院以106年度桃交
    簡字第2309號判決處有期徒刑2月確定，並於107年6月17日
    執行完畢；嗣於110年8月間，又因酒後駕車之公共危險案件
    為警查獲，經本院以110年度壢交簡字第1815號判決處有期
    徒刑3月確定等情，有卷附之臺灣高等法院被告前案紀錄表
    可佐（見簡上卷第23至31頁），可知被告本案已係第3次酒
    駕犯行，復距前此酒駕行為僅相隔數月，是其自我約束之能
    力欠佳。況被告本案釀成交通事故，致張麗菁受有財損之實
    害，此部分雖業與明台產物保險股份有限公司（即張麗菁之
    保險公司）達成和解並賠償完畢，有和解書及本院辦理刑事
    案件電話查詢紀錄表可參（見簡上卷第51頁、第53頁），然
    仍足認其犯罪所生危害非微。是經衡酌上情，本院認原審量
    處刑度尚屬妥適。且被告未具體指摘原審量刑究有何過重而
    未符罪刑相當原則之違誤，又本案迄言詞辯論終結之際，亦
    未見有何足以動搖原判決量刑基礎之因素或事由，是被告上
    訴請求從輕量刑，為無理由，應予駁回。
  ㈢另起訴書雖記載被告本案有構成累犯之前案紀錄，惟經原審
    認定檢察官未就被告構成累犯之事實及其加重其刑事項提出
    證明方法，故無從逕依職權認定被告構成累犯等語。而檢察
    官固於本院審理中提出本院106年度桃交簡字第2309號刑事
    簡易判決、被告全國刑案資料查註表為據（見簡上卷第77頁
    、第79至84頁）。然衡酌原審已將被告具有酒駕之前案紀錄
    作為量刑基礎，復與被告之素行一併考量，堪認原審已就被
    告所應負擔之罪責予以充分評價；且檢察官就本案並未提起
    上訴，依重複評價禁止之精神（最高法院110年度台上大字
    第5660號裁定意旨參照），本院認此部分尚不足動搖本案關
    於量刑妥適與否之判斷，併予說明。
據上論斷，應依刑事訴訟法第455條之1第1項、第3項、第368條
、第373條，判決如主文。
本案經檢察官康惠龍聲請以簡易判決處刑，檢察官李孟亭到庭執
行職務。
中　　華　　民　　國　　111 　年　　10　　月　　27　　日
                  刑事第四庭 審判長   法  官  黃柏嘉
                                      法  官  涂偉俊
                                      法  官  陳韋如
以上正本證明與原本無異。
不得上訴。
                                      書記官  劉貞儀
中　　華　　民　　國　　111 　年　　10　　月　　27　　日
附件：本院111年度審交簡字第141號刑事簡易判決